フクダ ゲント

福田 玄登

597-0081 大阪府貝塚市麻生中1055-1-207 **09025934533** <u>a551.return@gmail.com</u> スマートフォンアプリエンジニア希望



職歴

フリーランスのWebエンジニア — 業務委託

2019年6月~

完全リモートワークでの作業。

主にPHPを使った開発と、HTML/CSSを使ったコーディング、Wordpressの開発、Google Apps Scriptなど。

株式会社 Imaginext — アルバイト、業務委託

2018年3月~2019年4月

完全リモートワークでの作業。

屋内Googleストリートビューの制作、およびwebサイトの制作、リニューアル。

有限会社 J-Hoppers — 住み込みスタッフ、クリーナー、受付補助

2016年3月~2017年4月,2018年4月~2019年1月

大阪のゲストハウスで住み込みスタッフとして1年間、クリーナーとして9ヵ月勤務。主な仕事は館内清掃だったが、オープンメンバーとだったのもあり、受付補助、SNSへの投稿、館内装飾の制作(ポップやイラスト)イベント企画運営、動画制作など、やる気に応じて多岐にわたる経験を積む。

学歴

大阪ECO動物海洋専門学校 中退 — 環境保護専攻

2015年4月~2016年1月

貝塚高校 — 総合学科 (農業を専攻)

2012年4月~2015年3月

志望動機

貴社を志望する理由は主に2つあります。

1つ目の理由は、アプリ開発に携わることができるからです。

私は独学で開発したハイブリッドアプリのリリース経験があります。実際にアプリのユーザーさんから応援のメッセージを頂いたりしたことで、「ユーザーさんとの繋がり」に魅了され、アプリ開発により一層夢中になりました。「サービスを生み出すって面白い」と思い、やりがいを感じました。多数のアプリをリリースしている貴社で、いずれは新規アプリの開発に携わりたいと思っています。

2つ目の理由は、「地域」を大切にした企業文化を感じたからです。

貴社HPのニュースより、非常に「地域」に特化した事業・活動を行なっていると知りました。シェアサイクル事業『CYCY(サイサイ)』は、交通渋滞による損失を緩和する素晴らしい事業だと思います。また、有志でクリーンアップ活動を実施したり、物理的な距離が近い所にフォーカスした取り組みに魅力を感じました。なぜなら、私がこれまで行なってきた業務委託でのお仕事では、お客さんの姿を想像できない場合が多かったからです。「どんな人のためにこれをやっているか」を想像できる事業や活動を積極的に行なっている、そんな貴社で働きたいと思い志望しました。

自己PR

私のもっとも得意とするスキルは「新しいスキルを素早く得るスキル」です。

なぜなら今まで独学であらゆることを学んできたからです。その基盤となっているものは「インターネット検索の正しいやり方」だと思います。ネットで検索して得られない情報は、今やほとんどありません。それを体験としてわかっている私は、人から教わるのではなく自分から主体的に学ぶことができます。

最近はネイティブアプリ開発(Kotlinを使ったAndroidアプリ)にも挑戦する機会があり、日々学習に励んでいます。また、随時Qiitaにてアウトプットも同時に行なっております。貴社はアプリ開発の手段としてネイティブ開発も行なっているので、いづれはそちらの分野でも活躍できると思っています。

アプリ開発の分野では業務未経験となりますが、独学であらゆることを必要に応じて吸収してきた 経験をもとに、今自分が持っていないスキルを貪欲に吸収し、追いついていきたいと思います。